【裁判字號】    95,上訴,1522
【裁判日期】    950530
【裁判案由】    毒品危害防制條例
【裁判全文】
臺灣高等法院刑事判決                95年度上訴字第1522號
上  訴  人  臺灣板橋地方法院檢察署檢察官
被      告  甲○○
上列上訴人因被告違反毒品危害防制條例案件，不服臺灣板橋地
方法院95年度訴字第351號，中華民國95年3月13日第一審判決（
起訴案號：臺灣板橋地方法院檢察署95年度毒偵字第242號），
提起上訴，及檢察官移送併辦（併辦案號：臺灣板橋地方法院檢
察署95年度毒偵字第2542號），本院判決如下：
    主  文
原判決撤銷。
甲○○連續施用第一級毒品，累犯，處有期徒刑拾月。扣案之第
一級毒品海洛因貳小包（淨重分別為零點壹肆公克、零點零壹公
克），沒收銷燬之。
    事  實
一、甲○○前於民國八十二年間因違反肅清煙毒條例案件，經法
    院判處有期徒刑三年四月確定，入監後，於八十四年一月十
    四日因假釋出監並付保護管束，假釋期間，又於八十五年間
    ，因違反肅清煙毒條例案件，經法院判處有期徒刑三年二月
    確定，再於八十六年間，因違反肅清煙毒條例案件，經法院
    判處有期徒刑二年確定，嗣由法院裁定撤銷假釋，而於八十
    五年十月二十九日入監合併執行刑期及殘刑。其後，甲○○
    再於八十八年十月十九日假釋出監並付保護管束，假釋期間
    ，又因施用毒品，經法院裁定撤銷此次假釋，而於九十年三
    月十六日入監執行殘刑，並於九十二年十二月二十五日，因
    縮短刑期執行完畢出監。
二、甲○○於八十九年間因施用毒品，經依法院裁定，送觀察、
    勒戒後，認有繼續施用毒品傾向後，再由法院裁定令入戒治
    處所施以強制戒治一年，並於九十年三月十二日戒治執行完
    畢釋放出所，嗣由臺灣板橋地方法院檢察署（下稱板橋地檢
    署）檢察官於九十年四月十七日，以九十年度戒毒偵字第二
    九三號不起訴處分確定。
三、詎甲○○猶不知悔改，仍基於施用第一級毒品海洛因之概括
    犯意，自九十四年八月初某日起至九十五年三月八日止，以
    約每兩日一次之頻率，在臺北縣五股鄉○○路○段一０九巷
    三號之二住處，連續以注射針筒注射之方式施用海洛因多次
    。嗣於：
    (一)九十四年十月三日上午十時三十分許，在臺北市○○街與
      貴陽街口為警查獲，並扣得海洛因一小包（淨重０點一四
      公克）。
    (二)九十五年三月十日下午六時許，在臺北縣蘆洲市○○路與
      復興路口，當場查獲其持有海洛因一小包（淨重０點０一
      公克）。
四、案經臺北市政府警察局大安分局移送板橋地檢署檢察官偵查
    起訴及移送併辦。
    理  由
一、事實欄第三項之犯行，迭據被告甲○○於警詢、偵查庭及審
    理訊問時自白不諱，其兩次為警查獲時，經採集之尿液，送
    驗結果均呈嗎啡陽性反應，有台灣檢驗科技股份有限公司之
    濫用藥物尿液檢驗報告二紙在卷可稽（見毒偵字第二九九一
    號卷第四十頁、毒偵字第二五四二號卷第十八頁）；而扣案
    之白粉二小包經送鑑驗，均含第一級毒品海洛因成分，淨重
    分別為０點一四公克（空包裝重０點二三公克）、０點０一
    公克（空包裝重０點二０公克），分別有法務部調查局九十
    五年一月十一日調科壹字第０二０００七六四九號、九十五
    年調科壹字第０六００一一六九二號鑑定通知書附卷可參（
    分別附於毒偵字第二四二號卷第二十頁及本院卷）。被告於
    本院雖供承施用至九十五年三月十日，惟其於偵查庭則供述
    至施用同年月八日上午（見毒偵字第二一四七號卷第四十五
    頁），因其偵查庭之供述係於九十五年三月十一日所為，與
    同年五月十七日在本院之供述相較，自以前者之記憶猶新為
    是，爰認定被告係施用至九十五年三月八日。被告有事實欄
    第二項所載之觀察勒戒、強制戒治前科，有本院被告前案紀
    錄表在卷可憑，其於強制戒治完畢五年內，再有本次犯行，
    事證已臻明確，洵堪認定，應予依法論科。
二、按海洛因依毒品危害防制條例第二條第二項第一款之規定，
    係屬第一級毒品。故核被告所為，係犯毒品危害防制條例第
    十條第一項之施用第一級毒品罪。被告施用海洛因前後之持
    有行為，為施用之高度行為所吸收，不另論罪。被告多次施
    用海洛因之行為，時間緊接，觸犯構成要件相同之罪名，顯
    係基於概括犯意反覆為之，為連續犯，應依刑法第五十六條
    之規定，以一罪論，並加重其刑。又被告有事實欄第一項所
    載刑事前科及徒刑之執行，有本院被告前案紀錄表可憑，其
    於有期徒刑執行完畢後五年內，再犯本件有期徒刑之罪，為
    累犯，應依法遞加其刑。檢察官雖未就被告九十四年十月三
    日至九十五年三月八日之施用犯行（即併案部分）起訴，因
    與起訴部分，有連續犯之裁判上一罪關係，為起訴效力所及
    ，本院自得併予審判。
三、原審審理結果，以被告犯罪成立，而為論罪科刑判決，固非
    無見，惟就檢察官併案部分未及審理，所為判決仍有撤銷之
    原因。檢察官據此上訴，即有理由，應由本院將原判決撤銷
    改判。
四、爰審酌被告有多次毒品前科，仍不知悔悟，再次施用毒品，
    無視於毒品對於自身健康之戕害及國家對於杜絕毒品犯罪之
    禁令，惟被告犯後坦承犯行，態度尚佳等，及其他一切情狀
    ，量處有期徒刑十月，以資懲儆。
五、扣案之海洛因二小包，係毒品危害防制條例第二條第二項第
    一款規定之第一級毒品，屬違禁物，應依同條例第十八條第
    一項前段之規定，諭知沒收銷燬之。
據上論斷，應依刑事訴訟法第三百六十九條第一項前段、第三百
六十四條、第二百九十九條第一項前段、毒品危害防制條例第十
條第一項、第十八條第一項前段、刑法第十一條、第五十六條、
第四十七條，判決如主文。
本案經檢察官方娜蓉到庭執行職務。
中    華    民    國    九十五    年  五  月    三十  日
                  刑事第十三庭審判長法  官  曾德水
                                    法  官  廖紋妤
                                    法  官  范清銘
以上正本證明與原本無異。
如不服本判決，應於收受送達後10日內向本院提出上訴書狀，其
未敘述上訴之理由者並得於提起上訴後10日內向本院補提理由書
（均須按他造當事人之人數附繕本）。
                                    書記官  吳金來
中    華    民    國    95    年    5     月    30    日
附錄：本案論罪科刑法條全文
毒品危害防制條例第十條第一項
施用第一級毒品者，處六月以上五年以下有期徒刑。


司法院資訊處製作；財團法人民間司法改革基金會備份。
